臺灣臺南地方法院民事裁定
109年度消債清字第110號
聲  請  人  黃源興

送達代收人  歐靜怡
上列當事人聲請消費者債務清理事件，本院裁定如下：
    主    文
聲請人黃源興自民國110年1月27日下午4時起開始清算程序，並
命司法事務官進行本件清算程序。
    理    由
一、按債務人不能清償債務或有不能清償之虞者，得依消費者債
    務清理條例所定更生或清算程序，清理其債務；債務人對於
    金融機構負債務者，在聲請更生或清算前，應向最大債權金
    融機構請求協商債務清償方案，或向其住、居所地之法院或
    鄉、鎮、市、區調解委員會聲請債務清理之調解；協商或調
    解成立者，債務人不得聲請更生或清算，但因不可歸責於己
    之事由，致履行有困難者，不在此限；法院開始清算程序之
    裁定，應載明其年、月、日、時，並即時發生效力；法院裁
    定開始更生或清算程序後，得命司法事務官進行更生或清算
    程序；必要時，得選任律師、會計師或其他適當之自然人或
    法人一人為監督人或管理人，消費者債務清理條例第3條、
    第151條第1項、第7項、第83條第1項、第16條第1項分別定
    有明文。
二、本件聲請意旨略以：聲請人積欠無擔保及無優先權債務約新
    臺幣（下同）1,901,863元，為清理債務，於民國109年9月
    間向鈞院申請前置調解，最大債權銀行台新國際商業銀行股
    份有限公司（以下簡稱台新銀行）提供分130期、利率0%，
    每月繳付20,491元之協商方案，惟因聲請人另有積欠資產管
    理公司債務未納入協商，故未達成協商共識，致協商不成立
    ；聲請人目前任職於億進寢具企業有限公司，擔任縫紉機維
    修顧問，每月實領薪資收入約29,804元，另每月領取勞工退
    休金12,425元，惟因聲請人目前已屆退休年齡，公司可能不
    再續聘，台新銀行提供之上開協商條件，縱聲請人有能力再
    工作10年，亦無能力清償債務，盼能透過清算程序，使聲請
    人債務能有早日清償之可能。又聲請人僅係一般消費者，並
    未從事營業，復未經法院裁定開始更生程序、許可和解或宣
    告破產，爰向鈞院聲請清算等語。
三、聲請人前揭主張，業據提出前置調解不成立通知書、債權人
    清冊、財產及收入狀況說明書、全國財產稅總歸戶財產查詢
    清單、107至108年度綜合所得稅各類所得資料清單、財團法
    人金融聯合徵信中心查詢當事人綜合信用報告回覆書、勞工
    保險被保險人投保資料表及戶籍謄本等件為憑，經查：
（一）本件前置調解程序中，台新銀行提供分130期、利率0%，
      每月繳付20,491元之協商方案，惟因聲請人尚積欠資產管
      理公司債務未納入協商，故未達成協商共識，因此協商不
      成立，有調解不成立證明書在卷可稽。
（二）聲請人前未曾經法院宣告清算程序或宣告破產，亦未曾依
      消費者債務清理條例或破產法之規定而受刑之宣告等情，
      亦有本院民事紀錄科查詢表、臺灣高等法院被告前案紀錄
      表在卷足憑。
（三）聲請人每月收入明細如下：
　　1.聲請人稱述現任職於億進寢具企業有限公司，擔任縫紉機
      維修顧問，每月實領薪資收入約29,804元，業據其提出自
      願職保被保險人投保資料表、在職證明書及員工薪資明細
      為憑，堪信為真實。
　　2.聲請人每月領有勞工退休金12,425元。
　　3.綜上，聲請人每月收入共計42,229元（計算式：29,804元
      ＋12,425元＝42,229元）。　　　
（四）按債務人必要生活費用，以最近一年衛生福利部或直轄市
      政府所公告當地區每人每月最低生活費1.2倍定之，消費
      者債務清理條例第64條之2第1項定有明文；參酌臺南市政
      府公告109年度臺南市低收入戶最低生活費用每人每月為1
      2,388元，該生活費標準乃係按照政府最近1年平均每人消
      費支出（包括食品費、衣著鞋襪費、房租水電費、家居管
      理費、醫療保健費、交通通訊費、娛樂教育費及雜項支出
      ）百分之60而訂定，則其1.2倍為14,866元（計算式：12,
      388×1.2≒14,866，小數點以下四捨五入），故認聲請人每
      月必要生活費用，依上開標準以每月14,866元計算為適當
      ，逾此範圍即不予計入。
（五）依本院職權調閱聲請人107、108年度稅務電子閘門財產所
      得調件明細表所示，聲請人名下無財產。　　　
（六）聲請人雖曾向本院就無擔保債務申請前置調解，台新銀行
      提供分130期、利率0%，每月繳付20,491元之協商方案，
      然聲請人另積欠資5家資產管理公司之債務金額約2,669,5
      06元（依各資產管理公司陳報之債權金額），縱本院逕依
      「個別協商一致性方案」可提供之最寬鬆條件「分180期
      ，0利率」計算，聲請人每月猶須支付約元之分期款（計
      算式：2,669,506元180≒14,830元），是以聲請人目前每
      月收入約42,229元，扣除其每月必要支出14,866元後，僅
      餘27,363元，顯然不足支付上開應償還之協商款項35,321
      元（計算式：20,491元＋14,830元＝35,321元），堪認聲請
      人確已達不能清償債務或有不能清償之虞之程度。
四、綜上所述，聲請人既有不能清償債務之情事，自應允其於消
    費者債務清理條例施行後，選擇以清算型之清算程序清理其
    債務，藉以妥適調整債務人與債權人及其他利害關係人間之
    權利義務關係，保障債權人獲得公平受償，並謀求債務人經
    濟生活之重建復甦機會。此外，本件又查無消費者債務清理
    條例第6條第3項、第8條或第82條第2項所定駁回清算聲請之
    事由存在，則聲請人聲請清算，應屬有據，並由本院命司法
    事務官進行本件清算程序，爰裁定如主文。
中　　華　　民　　國　　110 　年　　1 　　月　　27　　日
                          臺灣臺南地方法院消債法庭  
                              法  官  王 獻 楠
以上正本係照原本作成。
本裁定不得抗告。
中　　華　　民　　國　　110 　年　　1 　　月　　27　　日
                    　        書記官　蕭 雅 文